【裁判字號】    99,交聲,1312
【裁判日期】    991231
【裁判案由】    聲明異議
【裁判全文】
臺灣臺南地方法院交通事件裁定        99年度交聲字第1312號
移送機關    交通部公路總局嘉義區監理所臺南監理站
異議人即
受處分人    陳清亮
上列異議人即受處分人因違反道路交通管理處罰條例案件，對於
交通部公路總局嘉義區監理所臺南監理站民國99年10月28日所為
之裁決處分【處分案號：嘉監南字第裁74-SK0000000號（即本
院99年度交聲字第1312號）、嘉監南字第裁74-SK0000000號（
即本院99年度交聲字第1333號）】聲明異議，本院裁定如下：
    主    文
異議均駁回。
    理    由
一、原處分意旨略以：異議人即受處分人陳清亮（下稱異議人）
    駕駛其所有車牌號碼0698-WR號自用一般小客車，於民國99
    年8月22日16時15分許，行經臺南市○○路○段近公學路一
    段262巷（外側車道）處時，因該路段限速50公里，而汽車
    駕駛人行車速度為110公里，已超過規定最高時速60公里以
    上，經臺南市警察局交通隊員警製單逕行舉發，嗣經移送機
    關即交通部公路總局嘉義區監理所臺南監理站（下稱原處分
    機關）以其違規事實明確，依道路交通管理處罰條例第43條
    第1項第2款、第4項、第24條第1項第3款（原處分漏載第24
    條第1項第3款）第及違反道路交通管理事件統一裁罰基準表
    之規定，裁處異議人罰鍰新臺幣（下同）8,000元，施以
    道安講習，記違規點數3點、吊扣汽車牌照3個月等語。
二、本件聲明異議意旨略以：異議人於違規地點經雷達測速儀器
    測得時速為110公里，確有超速行為，惟該雷達測速儀器雖
    經財團法人工業技術研究院量測技術發展中心檢測於25公里
    /小時至150公里/小時範圍內，其誤差值為「0」，然按常理
    言，人工技術是否可製造出完全無誤差值之雷達測速儀器，
    實難以想像，是其誤差值應以「趨近於0」為描述，方屬允
    當，即其仍存有些許誤差值之可能性，因此，異議人之行車
    速度應小於110公里，即趨近於110公里，故原處分機關應以
    道路交通管理處罰條例第40條懲處異議人，而非以同法第43
    條第1項第2款、第43條第4項等規定予以懲處，方屬適法裁
    量，為此聲明異議，請求撤銷原處分等語。
三、按汽車駕駛人，駕駛汽車有行車速度，超過規定之最高時速
    60公里以上者，處6,000元以上24,000元以下罰鍰，並當場
    禁止其駕駛，吊扣該汽車牌照3個月，並應接受道路交通安
    全講習，記違規點數3點，道路交通管理處罰條例第43條第1
    項第2款、第4項、第24條第1項第第3款、第63條第1項第3款
    分別定有明文。
四、經查：
  (一)異議人駕駛其所有車牌號碼0698-WR號自用一般小客車，於
    上開時、地，經雷達測速儀器採證測得其時速為110公里，
    超速60公里行駛，而經臺南市警察局交通隊員警逕行製單舉
    發，嗣經原處分機關依法裁處如上述裁罰之事實，有臺南市
    警察局99年9月12日南市警交字第SK0000000號、南市警
    交字第SK0000000號舉發違反道路交通管理事件通知單、原
    處分機關99年10月28日嘉監南字第裁74-SK0000000號、
    嘉監南字第裁74-SK0000000號裁決書及舉發採證照片各1份
    附卷可稽。
  (二)異議人質疑測速器之準確性；然查，本件採證照片係採用雷
    達測速儀器所拍攝，該雷達測速儀業經經濟部標準檢驗局檢
    定合格，其準確度及正確性均係有公信力而可作為執法採證
    之用，有臺南市警察局99年11月25日南市警交字第09950388
    460號函及其所附經濟部標準檢驗局雷達測速儀檢定合格證
    書（檢定日期為99年3月15日，有效期限至100年3月31日，
    檢定合格單號碼：JOGA0000000A、JOGA0000000B）在卷可稽
    ；又上開雷達測速儀經檢定後，在設定速率為110公里/小時
    時，誤差值為「0」，此有財團法人工業技術研究院量測技
    術發展中心代施雷達測速儀檢察記錄表附卷可證，因此，本
    件違規時以上開雷達測速儀器所測得之速度既為時速110公
    里，係屬無誤差之範圍，故該雷達測速儀器之準確性已可認
    定，異議人此部分之主張，並無理由，異議人確有超速60公
    里之違規行為，堪可認定。
  (三)綜上所述，異議人駕駛其所有之車牌號碼0698-WR號自用小
    客車，於上揭時、地有超過規定之最高時速60公里以上之違
    規事實既可認定，則原處分機關依道路交通管理處罰條例第
    43條第1項第2款、第4項、第24條第1項第3款（原處分漏載
    第24 條第1項第3款）第及違反道路交通管理事件統一裁罰
    基準表之規定，裁處異議人罰鍰8,000元，施以道安講習
    ，記違規點數3點、吊扣汽車牌照3個月之處分，核無不當
    ，本件異議人之異議為無理由，應予駁回。
五、據上論斷，應依道路交通管理處罰條例第87條第2項、道路
    交通事件處理辦法第18條，裁定如主文。
中    華    民    國    99    年    12    月    31    日
                    交通法庭  法  官 林福來
以上正本證明與原本無異。
如不服本裁定，應於收受送達後5日內向本院提出抗告狀。（應
附繕本）
                              書記官 李淑惠
中    華    民    國   100    年    1     月    4     日

司法院資訊處製作；財團法人民間司法改革基金會備份。
